# 请教陈老师关于公司债的问题

提问人：poleon 时间：2011-08-09 23:12:05
关于上市公司发行公司债，请教陈老师关于发行规模几个问题，万分感谢！ （ 1 ）关于40%限度的基数，应该为净资产（母公司+少数股东）的吧，我看了看有些公司披露不超过属于母公司所有者权益的40%，是否有误？ （ 2 ）40%限额包括的内容，目前已知包括可转债、可交换债、不包括短期融资券和 1 年内到期的中期票据，那么请问一年以上到期的中期票据是否包括呢？

回答人：chenyiwei
1 、公司债券的发行人是法人，并且与股权相比，债券持有人仅对发行债券的该法人拥有债权要求权。因此我理解应当是根据个别报表所列净资产计算限额更为合适。 2 、其实，短期融资券和中期票据也是受到 40 ％限额限制的： （ 1 ）《公司债券发行试点办法》
（证监会令第 49 号）：第二条：本办法所称公司债券，是指公司依照法定程序发行、约定在一年以上期限内还本付息的有价证券。
第七条：发行公司债券，应当符合下列规定：......（六）本次发行后累计公司债券余额不超过最近一期末净资产额的百分之四十；金融类公司的累计公司债券余额按金融企业的有关规定计算。 （ 2 ）《银行间债券市场非金融企业中期票据业务指引》（NAFMII指引0004 ）第四条：企业发行中期票据应遵守国家相关法律法规，中期票据待偿还余额不得超过企业净资产的40%。 （ 3 ）《银行间债券市场非金融企业短期融资券业务指引》（NAFMII指引 0003 ）第四条：企业发行短期融资券应遵守国家相关法律法规，短期融资券待偿还余额不得超过企业净资产的40%。